【裁判字號】    90,訴,30
【裁判日期】    900703
【裁判案由】    毒品危害防制條例
【裁判全文】
臺灣臺北地方法院刑事判決                              九十年度訴字第三號
    公  訴  人  臺灣臺北地方法院檢察署檢察官
    被      告  甲○○
    選任辯護人  胡鳳嬌律師
右列被告因違反毒品危害防制條例案件，經檢察官提起公訴 (八十九年度偵字第一三
六五五號)，本院判決如左：
    主  文
甲○○無罪。
    理  由
一、公訴意旨略以：被告甲○○於民國八十九年六月二十八日晚間，在台北市○○○
    路○段七十號「中國城ＰＵＢ」前，以新台幣（下同）一萬元及一萬二千五百元
    之代價，向不詳之人購買第二級毒品大麻煙捲四十支及含有第二級毒品甲基安非
    他命與鎮痛麻醉藥品Ketamine成分之藥丸（以下簡稱藥丸）二十五顆（公訴人誤
    載為ＭＤＭＡ二十五顆），旋基於概括之犯意，於同年六月三十日（週五）、七
    月一日（週六），在上址「中國城ＰＵＢ」內，連續將大麻煙捲、藥丸轉讓予綽
    號「小高」、「小陳」、「小林」及不詳姓名之女子供其等吸食、服用，嗣於同
    年七月八日凌晨三時五十分許，在上址「中國城ＰＵＢ」前為警查獲，並扣得大
    麻煙捲二十五支、藥丸二十一顆，因認被告涉有毒品危害防制條例第八條第二項
    之轉讓第二級毒品罪嫌等語。
二、按犯罪事實，應依證據認定之，無證據不得推定其犯罪事實；又不能證明被告犯
    罪，應諭知無罪之判決，刑事訴訟法第一百五十四條、第三百零一條第一項分別
    定有明文。再被告之自白，不得作為有罪判決之唯一證據，仍應調查其他必要證
    據，以察其是否與事實相符，刑事訴訟法第一百五十六條第二項亦定有明文。且
    按刑事訴訟法第一百五十六條第二項規定，被告雖經自白，仍應調查其他必要之
    證據，以察其是否與事實相符，立法目的乃欲以補強證據擔保自白之真實性，亦
    即以補強證據之存在，藉以限制自白在證據上之價值；而所謂補強證據，則指除
    該自白本身外，其他足資以證明自白之犯罪事實確具有相當程度真實性之證據而
    言，雖其所補強者，非以事實之全部為必要，但亦須因補強與自白之相互利用，
    而足使犯罪事實獲得確信者，始足當之（最高法院七十四年台覆字第一０號判例
    參照）。次按在訴訟上用以證明事實之證據，須於通常一般之人均不致於有所懷
    疑，而得確信其為真實之程度者，始得據以為有罪之認定，倘其證明尚未達到此
    一程度，而有合理之懷疑性存在，致使無從為有罪之確信時，即應為無罪之判決
    （最高法院七十六年台上字第四九八六號判例參照）。
三、本件公訴人認被告甲○○涉有右揭轉讓第二級毒品罪嫌，無非係以被告於警訊及
    偵查中初訊之自白，及扣案之大麻煙捲二十五支（總重六點四九公克）、藥丸二
    十一顆，為其主要論據。
四、訊據被告甲○○堅決否認有何轉讓第二級毒品之犯行，辯稱：其於八十九年六月
    二十八日晚間，在「中國城ＰＵＢ」前，向不詳姓名之「小高」購買大麻煙捲四
    十支及藥丸二十五顆後，於同年六月三十日（週五）、七月一日（週六）去該Ｐ
    ＵＢ時服用了四顆藥丸，並於每日吸用一、二支大麻煙捲，其向「小高」購得之
    毒品均係供自己施用，並未轉讓給他人，在警訊時是因為警員說這麼多怎麼可能
    自己施用，其一時緊張才會說有轉讓給他人等語。經查：
  (一)被告雖於警訊及偵查中初訊供承：其有提供大麻煙捲及藥丸給舞廳認識的「小高
    」、「小陳」、「小林」及一些不詳姓名的女孩子云云，然並未指明各別轉讓之
    時間、每次轉讓何種毒品（大麻煙捲或藥丸）多少數量等重要情節；又轉讓之對
    象僅稱轉讓給舞廳認識的「小高」、「小陳」、「小林」及一些不詳姓名的女孩
    子云云，惟其於第二次警訊及偵審中陳稱扣案之毒品係向「小高」購買（於第一
    次警訊稱係向「龔先生」購買），則二者所指「小高」是否同一人，被告於上開
    自白中並未陳明，且其所稱轉讓予「一些」不詳姓名的女孩子云云，亦未明確指
    出究轉讓予多少位女子；且未能供出「小高」、「小陳」、「小林」等之真實姓
    名年籍以供查證，是否確有其人，實不可知，則被告上開自白既有諸多疑點及瑕
    疵，尚難遽認與事實相符。
  (二)至被告持有被查獲之煙捲二十五支及藥丸二十一顆，經法務部調查局檢驗結果，
    雖確分別含有第二級毒品大麻成分及第二級毒品甲基安非他命成分，有該局鑑定
    通知書及檢驗通知書各一紙附卷可稽；然被告本次為警查獲後，檢察官以其有連
    續施用第二級毒品大麻等之行為，聲請本院將被告送勒戒處所觀察、勒戒，並經
    本院以八十九年度毒聲字第一六八九號裁定准許，嗣因無繼續施用毒品傾向，經
    檢察官以八十九年度毒偵字第二二一五號為不起訴處分確定等情，有上開裁定及
    不起訴處分書在卷可參，足見被告確有施用毒品之習慣，是其辯稱扣案之大麻煙
    捲及藥丸係供自己施用而持有，衡情即非事理所無，故被告為警查獲時持有上開
    大麻煙捲及藥丸之事實，尚無法作為被告有轉讓第二級毒品予他人之佐證，亦不
    足據以佐證證明被告前開自白與事實相符。
  (三)從而本件扣案之大麻煙捲及藥丸無從憑以認定被告確有轉讓毒品之犯行，故除被
    告上開不能證明與事實相符之自白外，並無其他積極事證足資證明被告確有轉讓
    第二級毒品之犯行，自無僅以被告上開自白而為其有罪判決之唯一證據。此外，
    復查無其他積極證據足認被告有何轉讓毒品之犯行，而無法獲致被告有罪之確信
    ，既不能證明被告犯罪，依首揭說明，自應為被告無罪之諭知。
據上論斷，應依刑事訴訟法第三百零一條第一項，判決如主文。
本案經檢察官林秀濤到庭執行職務。
中      華      民      國    九十      年      七      月      三      日
                                    臺灣臺北地方法院刑事第七庭
                                        法  官  蕭  清  清
右正本證明與原本無異
如不服本判決，應於判決送達後十日內，向本院提出上訴狀。
                                        書記官  劉  麗  英
中      華      民      國    九十      年      七      月     十九     日


司法院資訊處製作；財團法人民間司法改革基金會備份。
